臺灣屏東地方法院刑事判決　　　　　　　96年度訴字第1443號
公　訴　人　臺灣屏東地方法院檢察署檢察官
被　　　告　甲○○
　　　　　　　　　　　現另案.
上列被告因違反毒品危害防制條例案件，經檢察官提起公訴（96
年度毒偵字第2064號），被告於準備程序中就被訴事實為有罪之
陳述，本院合議庭裁定改依簡式審判程序審理，判決如下：
    主  文
甲○○施用第一級毒品，處有期徒刑壹年肆月。扣案之海洛因肆
包（合計淨重：伍拾捌點伍公克、空包裝總重：壹點陸壹公克）
、含有海洛因成分之玻璃球吸食器壹個、含有海洛因、甲基安非
他命成分之藥鏟陸支，均沒收銷燬之；白糖貳包、空夾鍊袋壹包
、剪刀壹把，均沒收。又施用第二級毒品，處有期徒刑壹年。扣
案之甲基安非他命玖包（含袋重：貳拾捌點貳陸公克）、上開含
有海洛因、甲基安非他命成分之藥鏟陸支，均沒收銷燬之。應執
行有期徒刑貳年貳月。扣案之海洛因肆包（合計淨重：伍拾捌點
伍公克、空包裝總重：壹點陸壹公克）、甲基安非他命玖包（含
袋重：貳拾捌點貳陸公克）、含有海洛因成分之玻璃球吸食器壹
個、含有海洛因、甲基安非他命成分之藥鏟陸支，均沒收銷燬之
；白糖貳包、空夾鍊袋壹包、剪刀壹把，均沒收。
    事  實
一、甲○○前於民國92年間因施用毒品案件，經本院以92年度毒
    聲字第969 號裁定送觀察、勒戒後，認無繼續施用毒品傾向
    ，於92年7 月31日釋放出所，由臺灣屏東地方法院檢察署檢
    察官以92年度毒偵字第1206號為不起訴處分確定。詎其猶不
    知悔改，於觀察、勒戒執行完畢釋放後，5 年內復基於施用
    第一級毒品海洛因、第二級毒品甲基安非他命之犯意，於96
    年10月15日20時許，將海洛因摻入香菸內及燒烤甲基安非他
    命產生煙氣以口鼻吸食之方式，在其友人位於屏東縣潮州鎮
    ○○里○○路12之4 號住處房間內，先後施用第一級毒品海
    洛因、第二級毒品甲基安非他命各1 次。嗣於96年10月15日
    11時50分許，為警在上址查獲，並扣得第一級毒品海洛因4
    包（合計淨重：58.5公克、空包裝總重：1.61公克）、第二
    級毒品甲基安非他命9 包（含袋重：28.26 公克）、含海洛
    因成分之玻璃球吸食器1 個、含海洛因、甲基安非他命成分
    之藥鏟6 支；及其所有預備供施用第一級毒品海洛因所用之
    白糖2 包、空夾鍊袋1 包、剪刀1 把，始知上情。
二、案經屏東縣警察局東港分局報請臺灣屏東地方法院檢察署檢
    察官偵查起訴。
    理　由
一、本件被告甲○○所犯係死刑、無期徒刑、最輕本刑為3 年以
    上有期徒刑以外之罪，其於本院準備程序中就被訴事實為有
    罪之陳述，經法官告知被告簡式審判程序之旨，並聽取公訴
    人、被告之意見後，由本院合議庭依刑事訴訟法第273 條之
    1 第1 項規定，裁定由受命法官獨任進行簡式審判程序，先
    予敘明。
二、上開事實，業據被告坦承不諱，且被告為警查獲時採尿送驗
    結果呈嗎啡（即海洛因水解後之反應）及甲基安非他命之陽
    性反應，有正修科技大學超微量研究科技中心96年11月1 日
    R00-0000-000號濫用藥物尿液檢驗報告1 紙在卷可證。又扣
    案之白色粉末4 包（合計淨重：58.5公克、空包裝總重：1.
    61公克），經送法務部調查局鑑驗結果，為第一級毒品海洛
    因之情，有該局96年11月10日調科壹字第09623077120 號函
    1 紙在卷可稽；扣案之白色晶體9 包（含袋重：28.26 公克
    ），經警以臺灣尖端先進生技醫藥股份有限公司之檢驗試劑
    檢驗結果，呈甲基安非他命之陽性反應，確為第二級毒品之
    事實，有初步檢驗報告單1 紙在卷可佐；扣案之白糖2 包、
    藥鏟6 支、玻璃球吸食器1 個，經本院於96年12月24日進行
    勘驗，並依臺灣尖端先進生技醫藥股份有限公司之檢驗試劑
    檢驗結果，白糖2 包均未呈毒品陽性反應；藥鏟6 支均呈海
    洛因、甲基安非他命之陽性反應，顯然沾附有第一級毒品海
    洛因、第二級毒品甲基安非他命之事實；玻璃球吸食器1 個
    呈海洛因之陽性反應，顯然沾附有第一級毒品海洛因之事實
    ，有勘驗筆錄及簡易快速篩檢試劑使用說明書9 紙、照片19
    幀在卷可考。上述鑑驗結果，均係檢驗機關本於專業知識及
    以精密儀器或科學檢驗方法所得之結論，自可憑信，足見被
    告自白與事實相符，堪以採信。又被告前於92年間因施用毒
    品案件，經本院以92年度毒聲字第969 號裁定送觀察、勒戒
    後，認無繼續施用毒品傾向，於92年7 月31日釋放出所，由
    臺灣屏東地方法院檢察署檢察官以92年度毒偵字第1206號為
    不起訴處分確定，此有臺灣屏東地方法院檢察署刑案資料查
    註紀錄表、全國施用毒品案件紀錄表及臺灣高等法院被告全
    國前案紀錄表各1 份在卷可參。從而，本件事證明確，被告
    犯行洵堪認定。
三、查海洛因及甲基安非他命分屬毒品危害防制條例第2 條第2
    項第1 款、第2 款所稱之第一級、第二級毒品，均不得持有
　　、施用，被告竟持以施用，核其所為，係犯同條例第10條第
　  1 項之施用第一級毒品罪及同條第2 項之施用第二級毒品罪
    。其施用前持有海洛因及甲基安非他命之低度行為，應為施
    用之高度行為所吸收，均不另論罪。其所犯上述2 罪，犯意
    各別，行為互異，應予分別論罪，合併處罰。爰審酌被告素
    行非佳，經觀察、勒戒後，仍未能戒除毒癮，再度施用毒品
    ，且查獲毒品數量甚鉅，顯見其無戒毒悔改之意，惟念其施
    用毒品乃自戕行為，及其施用毒品之次數、犯罪後坦認犯行
    ，態度尚稱良好等一切情狀，分別量處如主文所示之刑，並
    定其應執行之刑。扣案之海洛因4 包（合計淨重：58.5公克
    、空包裝總重：1.61公克，包裝因沾有海洛因成分，無法析
    離），為第一級毒品；甲基安非他命9 包（含袋重：28.26
    公克；包裝因沾有甲基安非他命成分，難以析離），為第二
    級毒品；含有海洛因成分之玻璃球吸食器1 個，因與第一級
    毒品無法分離；含有海洛因、甲基安非他命成分之藥鏟6 支
    ，因與第一級毒品、第二級毒品無法分離，應依毒品危害防
    制條例第18條第1 項前段規定，均沒收銷燬之。又被告係以
    剪刀剪碎海洛因磚後，放入空夾鍊袋內壓碎，再加入糖粉稀
    釋後施用，是扣案之剪刀1 把、空夾鍊袋1 包、糖粉2 包，
    均係預備供其施用海洛因所用之物，且為被告所有之情，已
    據其供明在卷，併依刑法第38條第1 項第2 款規定，均宣告
    沒收。至另扣案之電子磅秤，則係被告用以確保所購買毒品
    重量無誤之物，核非其施用毒品所用之物，自毋庸為沒收之
    諭知。
據上論斷，應依刑事訴訟法第273 條之1 第1 項、第299 條第 1
項前段，毒品危害防制條例第10條第1 項、第2 項、第18條第 1
項前段，刑法第11條、第51條第5款、第38條第1項第2款，判決
如主文。
本案經檢察官許英輝到庭執行職務。
中　　華　　民　　國　　96　　年　　12　　月　　31　　日
                  刑事第二庭  法  官   蘇碧珠
上正本證明與原本無異。
如不服本判決應於收受本判決送達後10日內向本院提出上訴書狀
，其未敘述上訴理由者，並得於提起上訴後10日內向本院補提理
由書狀（均須按他造當事人之人數附繕本）「切勿逕送上級法院
」
中　　華　　民　　國　　96　　年　　12　　月　　31　　日
                              書記官   賀燕花
附錄本案論罪科刑法條全文
毒品危害防制條例第10條：
施用第一級毒品者，處6月以上5年以下有期徒刑。
施用第二級毒品者，處3年以下有期徒刑。
